【裁判字號】    99,訴,754
【裁判日期】    990623
【裁判案由】    第三人異議之訴
【裁判全文】
臺灣桃園地方法院民事判決               99年度訴字第754號
原      告  丙○○
被      告  國泰世華商業銀行股份有限公司
法定代理人  乙○○
訴訟代理人  丁○○
            甲○○
上列當事人間第三人異議之訴事件，本院於民國99年6 月9 日言
詞辯論終結，判決如下：
    主  文
原告之訴駁回。
訴訟費用由原告負擔。
    事實及理由
一、原告起訴主張：原告於民國98年6 月11日以總價新台幣（下
    同）750 萬元向訴外人廖振棟購買坐落桃園縣龍潭鄉○○○
    段392 之1 、39 2之2 、395 之1 、398 、399 、399 之1
    、400 、718 、719 之3 等9 筆土地所有權之應有部分各4
    分之1 。原告共已支付價款250 萬元買受上開土地，係上開
    土地之所有權人，被告竟以訴外人廖振棟為其配偶的連帶債
    務，查封上開土地，明顯執行錯誤，原告爰依法提出第三人
    異議之訴。並聲明：台灣桃園地方法院98年度司執九字第56
    480 號之強制執行程序應予撤銷。
二、被告抗辯稱：被告與訴外人廖振棟因債務清償事件而向  鈞
    院聲請就其名下之前揭9 筆土地強制執行，且依地政機關之
    登記，前開9 筆土地之所有權人確為訴外人廖振棟所有。又
    被告與訴外人廖振棟買賣上開9 筆土地並未交易完成，應係
    原告與訴外人廖振棟之買賣糾紛，原告以此要求撤銷強制執
    行程序，實無理由。
三、按第三人就執行標的物有足以排除強制執行之權利者，得於
    強制執行程序終結前，向執行法院對債權人提起異議之訴；
    強制執行法第15條固有明文規定。惟前開規定中所謂就執行
    標的物有足以排除強制執行之權利者，係指對於執行標的物
    有所有權、典權、留置權、質權存在情形之一者而言。此有
    最高法院44年台上字第721 號判例、68年台上字第3190號判
    例意旨可參。次按不動產物權，依法律行為而取得、設定、
    喪失及變更者，非經登記，不生效力；民法第758 條第1 項
    亦有明文規定。又買賣乃法律行為，基於買賣取得不動產之
    所有權，非經登記不生效力；亦有最高法院59年台上字第15
    90號判例意旨可資參照。
四、經查：原告雖提出不動產買賣契約書主張伊以750 萬元之價
    格向訴外人廖振棟購買系爭9 筆土地，惟依被告所提出之土
    地登記第二類謄本之記載，系爭9 筆土地之所有權人仍登記
    為廖振棟，而非原告，參酌前開規定及最高法院判例意旨，
    原告買賣系爭9 筆土地既未經登記而取得所有權，自不得本
    於所有權人之地位提起本件第三人異議之訴。從而，原告主
    張伊因買賣並已支付250 萬元之價金，係系爭9 筆土地之所
    有權人云云，無足採信。
五、綜上所述，原告主張伊係系爭9 筆土地之所有權人，請求撤
    銷本院98年度司執九字第56480 號強制執行程序云云，即無
    理由，應予駁回。
六、據上論結，原告之訴為無理由，依民事訴訟法第78條，判決
    如主文。
中    華    民    國    99    年    6     月    23    日
                        民事第二庭  法  官  高明德
以上正本係照原本作成。
如對本判決上訴，須於判決送達後20日內向本院提出上訴狀。
中    華    民    國    99    年    6     月    23    日
                                    書記官  崔青菁

司法院資訊處製作；財團法人民間司法改革基金會備份。
